臺灣高等法院臺中分院民事裁定　100年度抗字第515號
抗　告　人
即　原　告　洪吉全
相　對　人
即　被　告　世杰工程有限公司
法定代理人　廖慧蘭
上列抗告人因與相對人間損害賠償事件，對於民國100年10月4日
臺灣臺中地方法院100年度訴字第2253號裁定提起抗告，本院裁
定如下：
    主  文
抗告駁回。
抗告訴訟費用由抗告人負擔。
    理  由
一、本件抗告人起訴及抗告意旨略以：抗告人於民國（下同）98
    年1月5日晚間8時許，騎乘車牌號碼689-BUS號普通重型機車
    ，行經台中市○○區○○路25巷巷口，適相對人公司在該巷
    口進行道路施工，因施工範圍周圍視線黑暗，又無路燈，而
    相對人施工區域之警示燈未亮，亦未設置反光警示標誌及作
    好其他安全維護工作，以防止損害之發生，造成行人車輛往
    來之危險，致抗告人騎乘機車經過該路段時撞擊工地護欄及
    水泥柱，車倒人傷（下簡稱系爭事故），抗告人曾據此起訴
    請求相對人公司賠償所受損害，兩造並於100年1月20日經原
    法院豐原簡易庭以100年度司豐簡調字第7號調解成立（下簡
    稱系爭調解事件），而當時確定之傷害為「腰椎椎管狹窄併
    滑脫」。嗣於調解成立後，系爭事故所致傷害並未復原，傷
    勢更惡化為「腰椎外傷並脊椎椎管狹窄神經壓迫」、「腰椎
    外傷並脊椎滑脫椎管狹窄神經壓迫」等，使抗告人腰痛無法
    久蹲久坐及站立提重物，經醫囑建議尚需動手術治療。又抗
    告人所受傷害係因相對人公司施工區域及設置護欄未依道路
    交通標誌標線號誌設置規則妥為設置，及維持交通安全維護
    工作，致抗告人受傷，爰依民法第184條及第191條規定請求
    相對人賠償自前次系爭調解事件成立後即100年1月20日以後
    之損害，即：1、人工背架新台幣(下同)11,000元。2、腰椎
    受術需支付鈦合金人工關節第4節與第5節費用，預估需支出
    150,000元。3、抗告人因受傷無法久蹲久坐及站立提重物，
    致需另聘臨時工訴外人黃志偉替補抗告人工作，受有減少勞
    動能力之損害95,000元。4、抗告人需進行腰椎手術，術後
    至少需3個月以上休養，始能正常走動從事輕微工作，休養
    期間無法工作，需聘雇全職臨時工，抗告人每日以1,000元
    計，共需支出薪資費用為90,000元。5、抗告人手術後需僱
    用看護協助日常生活之照護，請求7天看護費用，每天2,000
    元，共14,000元。6、精神慰撫金300,000元。以上各項合計
    660000元。並聲明：相對人應給付抗告人660000元，及自起
    訴狀繕本送達翌日起至清償日止按年息百分之5計算之利息
    ，另願供擔保聲請宣告假執行（下簡稱本件訴訟），然遭原
    審裁定駁回，為此提起抗告，求為廢棄原裁定。查本件訴訟
    係以系爭調解事件後所發生之新損害，雖係出同一事故，惟
    於系爭調解事件之後另所發生之損害，乃屬新事實，並非既
    判力範圍所及。又系爭調解事件起訴時，因抗告人所受傷勢
    需後續治療部分所需金額，尚難以估計，故僅就另其中377,
    507元範圍內，先行和解，是系爭調解事件筆錄所載「聲請
    人其餘請求拋棄」文句，其真意僅在抗告人另案起訴請求範
    圍內（即377,507元範圍內）就和解金額以外之部分，予以
    拋棄，故抗告人系爭調解事件後所新發生之損害事實，起訴
    請求，並非既判力所及，自無違反一事不再理之原則，原裁
    定遽以裁定駁回抗告人之請求，顯非適法等情。
二、惟按原告之訴，起訴違背民事訴訟法第31條之1第2項、第25
    3條、第263條第2項之規定，或其訴訟標的為確定判決之效
    力所及之情形者，法院應以裁定駁回之，民事訴訟法第249
    條第1項第7款定有明文。又按除別有規定外，確定之終局判
    決就經裁判之訴訟標的，有既判力。又調解經當事人合意而
    成立；調解成立者，與訴訟上和解有同一之效力。又和解成
    立者，與確定判決有同一之效力，同法第400條第1項、第41
    6條第1項及第380條第1項分別設有規定。又按所謂「一部請
    求」，係指以在數量上為可分之金錢或其他代替物為給付目
    的之特定債權，債權人任意將其分割而就其中之一部分為請
    求，但就其餘部分不放棄其權利者而言（最高法院91年度台
    上字第629號裁判參照）。又按民事訴訟法第244條第1項第1
    、2、3款規定：「起訴，應以訴狀表明下列各款事項，提出
    於法院為之：當事人及法定代理人。訴訟標的及其原因
    事實。應受判決事項之聲明」。同條第4項規定：「第一
    項第三款之聲明，於請求金錢賠償損害之訴，原告得在第一
    項第二款之原因事實範圍內，僅表明其全部請求之最低金額
    ，而於第一審言詞辯論終結前補充其聲明。其未補充者，審
    判長應告以得為補充」。
三、查本件訴訟與系爭調解事件為同一事故．為抗告人自承在卷
    （見本審卷第4頁），且兩案件之當事人（即洪吉全與世杰
    工程有限公司）及訴訟標的（即民法第184條、第191條）均
    相同，並經本院調閱系爭調解事件卷宗，核閱無誤。次查，
    抗告人於系爭調解事件筆錄中載明：「1、相對人(即相對人
    ，下同)願於100年1月31日前給付聲請人（即抗告人，下同
    ）150,000元，並將款項匯入聲請人於彰化銀行豐原分行帳
    號：……帳戶內。2、聲請人願於1月25日前將行政院衛生署
    豐原醫院對聲請人開具之病歷摘要文件，提供予相對人委託
    之富邦保險股份有限公司。3、聲請人『其餘請求拋棄』。4
    、聲請費用各自負擔」，亦有該調解筆錄附系爭調解事件卷
    宗可稽。又查抗告人於系爭調解事件中，並未主張為「一部
    請求」，而保留其餘將來請求部分，且願意『其餘請求拋棄
    』，則揆諸上開說明，系爭調解事件之既判力之客觀範圍，
    自及於本件訴訟請求部分，是抗告人逕提起本件訴訟，自違
    反民事訴訟法第249條第1項第7款規定之一事不再理原則，
    是原審裁定駁回抗告人之本件訴訟，於法並無不合。抗告意
    旨指摘原裁定不當，求予廢棄改判，為無理由，應予駁回其
    抗告。
四、本件事證已臻明確，兩造其餘攻擊或防禦方法及所提證據，
    均與本院心證之形成，不生影響，爰不一一再加以論述，併
    此明。
五、據上論結，本件抗告為無理由，應依民事訴訟法第四百九十
    五條之一、第四百四十九條第一項、第七十八條，裁定如主
    文。
中    華    民    國   100    年    12    月    22    日
                民事第一庭    審判長法  官  吳火川
                                    法  官  胡景彬
                                    法  官  陳繼先
以上正本係照原本作成。
不得再抗告。
                                    書記官  蘇昭文
中    華    民    國   100    年    12    月    23    日
                                                      Ａ